# 超额业绩奖励

提问人：yanyibing111 时间：2019-06-06 15:24:10
在企业并购中，超额业绩奖励为什么基本上都是现金形式的，为什么没有见过用股权来当作业绩奖励的实际案例呢？
因为本人没有实务经验，所以对这种现状不理解。恳请大佬解答！！

回答人：chenyiwei
个人理解主要有以下几点原因：
1 、以现金为超额业绩奖励的支付方式，手续简便，如果增发股票，需再按非公开发行履行证监会核准程序，比较麻烦。
2 、避免现有股东股权比例的稀释。